臺灣臺北地方法院小額民事判決
111年度北小字第2601號
原      告  曾秀瑩(即鳳凰大樓管理負責人)

被      告  黃新耀
上列當事人間請求給付管理費事件，本院於民國111年11月4日言
詞辯論終結，判決如下：
　　主　　文
原告之訴駁回。
訴訟費用新臺幣1,000元由原告負擔。　　
　　理由要領
一、原告主張其為鳳凰大樓（下稱系爭大樓）之管理負責人，被
    告為系爭大樓之區分所有權人（門牌號碼臺北市○○區○○路00
    0號4樓），被告積欠民國109年12月起至110年7月止共8個月
    之管理費新臺幣（下同）8,000元（每月1,000元×8＝8,000元
    ）未清償等情，固提出建物登記第一類謄本、同意書、使用
    執照存根等件影本為據（卷第17-23、87-111、227-256頁）
    。被告則以原告並非合法之大樓管理負責人，無權收取管理
    費等語置辯。
二、原告主張其為系爭大樓之管理負責人，依法有權向被告收取
    欠繳管理費一節，為被告所否認。是原告自應就其為系爭大
    樓之合法管理負責人一情，負舉證之責任。經查：
(一)按共用部分、約定共用部分之修繕、管理、維護，由管理負
     責人或管理委員會為之。其費用由公共基金支付或由區分
    所有權人按其共有之應有部分比例分擔之。但修繕費係因可
    歸責於區分所有權人或住戶之事由所致者，由該區分所有權
    人或住戶負擔。其費用若「區分所有權人會議」或「規約 
    」另有規定者，從其規定。公寓大廈管理條例第10條第2項
    定有明文。可知公寓大廈之管理費，原則上係依區分所有權
     人按共有之應有部分比例分擔，除非區分所有權人會議或
    規 約另有規定。又所謂「規約」，係公寓大廈區分所有權
    人為增進共同利益，確保良好生活環境，經區分所有權人會
    議決議之共同遵守事項。公寓大廈管理條例第3條第12款定
    有明文。又公寓大廈應成立管理委員會或推選管理負責人；
    本條例施行前已取得建造執照之公寓大廈，其區分所有權人
    應依第25條第4項規定，互推一人為召集人，並召開第一次
    區分所有權人會議，成立管理委員會或推選管理負責人，並
    向直轄市、縣市主管機關報備，同條例第29條第1項、第55
    條第1 項定有明文。又公寓大廈管理委員會，係指為執行區
    分所有權人會議決議事項及公寓大廈管理維護工作，由區分
    所有權人選任住戶若干人為管理委員所設立之組織；管理負
    責人則係指未成立管理委員會，由區分所有權人推選住戶一
    人或依第28條第3項、第29條第6項規定為負責管理公寓大廈
    事務者，同條例第3條第9款、第10款亦分別定有明文。是依
    前揭公寓大廈管理條例規定可知，公寓大廈管理條例公布施
    行前取得建築執照之公寓大廈，亦應召開區分所有權人會議
    成立管理委員會或推選管理負責人。
(二)原告雖提出同意書為證，主張其為系爭大樓之管理負責人。
    但查，原告所提出之同意書為系爭大樓區分所有權人所出具
    ，略稱管理委員職務由住戶輪流任職期限為2年，於108年6
    月至110年6月委託曾秀瑩擔任鳳凰大樓管理委員，協助處理
    大樓管理事務等語，然核此同意書，並非區分所有權人會議
    之決議紀錄，且核諸前揭規定，管理負責人應係由區分所有
    權人會議推選住戶一人擔任，或依公寓大廈管理條例第28條
    第3項、第29條第6項規定之起造人或互推之召集人、或申請
    指定之臨時召集人為管理負責人，而原告迄未提出區分所有
    權人會議決議資料證明其經區分所有權人推選，亦未提出其
    符合上開條例第28條第3項、第29條第6項規定之資格，是原
    告主張其為系爭大樓之管理負責人而訴請被告給付系爭大樓
    之管理費，自非有據。此外，就管理費為每月1,000元部分
    ，原告亦未提出區分所有權人會議決議、規約等證據資料證
    明其計算之基礎，亦屬無據。
三、綜上，原告既非系爭大樓之合法管理負責人，則其依公寓大
    廈管理條例之規定，請求被告給付管理費8,000元及遲延利
    息，為無理由，應予駁回。
四、訴訟費用負擔之依據：民事訴訟法第78條。本件訴訟費用額
    ，依後附計算書確定如主文所示之金額。
中　　華　　民　　國　　111 　年　　11　　月　　18　　日
　　　　　　　　　臺北簡易庭  法　官　蔡玉雪
以上正本證明與原本無異。
如不服本判決，須以違背法令為理由，於判決送達後20日內向本
庭提出上訴狀（應按他造當事人之人數附繕本）；如委任律師提
起上訴者，應一併繳納上訴審裁判費。
中　　華　　民　　國　　111 　年　　11　　月　　18　　日
　　　　　　　　　　　　　　　書記官　陳黎諭
計   算   書：
項　　　　目　　　　　　金額（新臺幣）　　備　　註
第一審裁判費　　　　　　1,000元
合　　　　計　　　　　　1,000元
附錄：
一、民事訴訟法第436條之24第2項：
　　對於小額程序之第一審裁判上訴或抗告，非以其違背法令為
    理由，不得為之。
二、民事訴訟法第436條之25：
　　上訴狀內應記載上訴理由，表明下列各款事項：
    ㈠原判決所違背之法令及其具體內容。
    ㈡依訴訟資料可認為原判決有違背法令之具體事實。